# 关于瑞华研究

提问人：whx669 时间：2016-10-13 15:57:04
请教陈老师：本论坛的瑞华研究WROD文件，有没有出书？如果有的话去买一本学习一下。

回答人：chenyiwei
《瑞华研究》只有电子版，不会正式出书。《计学撮要》是正式出版的纸质书。 2016 年没有《计学撮要》，但不久会推出《瑞华研究 2016 》和《瑞华研究 2010 ～ 2016 汇编》。

提问人：xueyou654 时间：2016-10-13 20:40:17
陈版主，能不能推出视频版的计学撮要？如果有，这样可以快速掌握大量的陈版主的研究心得，专业水平可以提升好几个档次。

回答人：chenyiwei
抱歉，以目前本部门的人力物力资源，尚难以实现。

提问人：审计小白 时间：2016-11-24 23:04:41
老师，请问哪里有瑞华研究的电子版啊，好想拜读一下

回答人：chenyiwei
过段时间整理完后，会在本版面上发布。